臺灣高等法院刑事裁定
111年度抗字第882號
抗  告  人
即  受刑人  李官燁



上列抗告人因定其應執行刑案件，不服臺灣新竹地方法院111年
度聲字第414號，中華民國111年5月6日裁定，提起抗告，本院裁
定如下：
    主  文
抗告駁回。
    理  由
一、原裁定意旨略以：本件抗告人即受刑人李官燁所犯如附表所
    示之罪，經法院判處如附表所示之刑確定。茲檢察官依抗告
    人之請求而聲請定應執行之刑，原審認其聲請為正當，經審
    酌抗告人所犯之罪，分別曾經法院裁定應執行刑，並考量其
    行為態樣、手段、動機及責任非難重複程度，依刑事訴訟法
    第477條第1項，刑法第53條、第51條第5款、第50條第2項，
    以裁定定其應執行刑為有期徒刑7年等語。
二、抗告意旨略以：原審法院111年度聲字第412號（下稱甲裁定
    ）、第413號（下稱乙裁定）、第414號（下稱原裁定）裁定
    附表所示之罪，犯罪時間係集中於107至109年間，且均為判
    決確定前所犯，自應合併定其應執行刑，然原審法院竟分別
    為裁定，且各該應執行刑之刑期總和為有期徒刑13年11月，
    高於裁定前之宣告刑總和12年9月，對於抗告人影響甚鉅，
    請撤銷原裁定，另為公平、公正之裁定云云。
三、按數罪併罰，有二裁判以上者，依刑法第51條規定，定其應
    執行之刑，數罪併罰，宣告多數有期徒刑者，於各刑中之最
    長期以上，各刑合併之刑期以下，定其刑期。但不得逾30年
    ，刑法第53條、第51條第5款定有明文。次按，法律上屬於
    自由裁量之事項，有其外部性界限及內部性界限，並非概無
    拘束。依據法律之具體規定，法院應在其範圍選擇為適當之
    裁判者，為外部性界限；而法院為裁判時，應考量法律之目
    的，及法律秩序之理念所在者，為內部性界限。法院為裁判
    時，二者均不得有所踰越（最高法院80年台非字第473號判
    例意旨參照）。至所定執行刑之多寡，屬實體法上賦予法院
    依個案自由裁量之職權，如所為裁量未逾上述範圍，且無濫
    權情形，即無違法可言。
四、經查：本件抗告人先後因竊盜罪等共計17罪，經原審法院判
    處如附表所示之刑，均已分別確定在案，有各該判決及本院
    被告前案紀錄表各1份在卷可稽。上開數罪係裁判確定前所
    犯，而有二以上裁判，原審因依檢察官之聲請，於各刑中之
    最長期（即9月）以上，各刑合併之刑期（即10年）以下，
    並審酌抗告人所犯附表編號1、4至17各為竊盜、攜帶凶器竊
    盜，犯罪情節及侵害法益類似，且犯罪時間集中於108年12
    月至109年2月間，另與附表編號2之施用第二級毒品罪、編
    號3之損壞公務員職務上掌管之物品罪之行為態樣、手段及
    動機均不相同，兼衡整體犯行的應罰適當性，各罪之不法性
    及貫徹刑法量刑之理念規範，定其應執行之刑為有期徒刑7
    年，並未逾越刑法第51條第5款規定之法律外部性界限。復
    考量附表各罪前定應執行刑之刑期總和為7年10月，已達減
    輕有期徒刑2年2月之效果，原裁定再予以適當之酌減，顯已
    給予抗告人相當之恤刑利益，寬減幅度亦屬妥適，符合法律
    授予裁量權之目的，尚無違背內部性界限。是原審酌定之執
    行刑，並未違背刑法第51條各款之規定，亦無明顯違背公平
    、比例原則或整體法律秩序之理念，屬法院裁量職權之適法
    行使，核無違法或不當。
五、抗告意旨固執前詞，提起抗告。惟按刑法第50條第1項前段
    規定「裁判確定前犯數罪者，併合處罰之」，所謂「裁判確
    定」，指首先確定之科刑判決，亦即以該首先判刑確定之日
    為基準，如在該日期之前所犯者，應併合處罰。依卷附各該
    裁判書及本院被告前案紀錄表所示，抗告人所犯如乙裁定附
    表所示各罪，首先判刑確定者為編號1之罪，確定日期為108
    年8月9日，惟甲裁定、原裁定附表各罪之犯罪時間均在此日
    期以後，故甲裁定及原裁定均不得與乙裁定合併定應執行之
    刑；又抗告人所犯如甲裁定附表所示各罪，首先判刑確定者
    為編號1之罪，確定日期為108年12月17日，而原裁定各罪之
    犯罪時間均在此日期以後，故甲裁定、原裁定亦不合於定執
    行刑要件。是抗告人所犯之原裁定各罪，均無從與甲裁定、
    乙裁定附表所示之罪合併定應執行刑，原審因而分別定執行
    刑，即無不合。再者，甲裁定、乙裁定及原裁定附表各罪前
    定應執行刑與其餘之罪宣告刑之刑期總和為有期徒刑15年1
    月（計算式：【甲裁定】3年＋7月＋【乙裁定】4月＋2年6月＋5
    月＋5月＋【原裁定】6年8月＋1年2月），經原審分別定執行刑
    後，其刑期總和為有期徒刑13年11月，自形式上觀察，亦未
    逾越抗告人應執行之實際罪責程度，抗告人復未釋明甲裁定
    、乙裁定及原裁定分別所定執行刑，在客觀上有何責罰顯不
    相當之結果，而應予拆解重組，更定其應執行刑之必要，且
    依卷內資料，亦難認有將輕重懸殊之較重罪刑分散在不同群
    組中，而分別與較輕罪刑合併定其應執行之刑等導致責罰顯
    不相當之情形。抗告意旨指摘原裁定量刑過重，並請求與甲
    裁定、乙裁定合併定應執行刑，顯與法律規定不合，均屬無
    據。綜上，本件抗告為無理由，應予駁回。
據上論斷，應依刑事訴訟法第412條，裁定如主文。
中　　華　　民　　國　　111 　年　　7 　　月　　27　　日
                  刑事第二十五庭審判長法　官  邱滋杉
                                      法　官  邱瓊瑩
                                      法　官  陳彥年
以上正本證明與原本無異。
如不服本裁定，應於收受送達後五日內向本院提出抗告狀。
                                      書記官  彭秀玉
中　　華　　民　　國　　111 　年　　7 　　月　　27　　日
附表：
編號  1 2 3 罪名  攜帶兇器竊盜 施用第二級毒品 損壞公務員職務上掌管之物品 宣告刑  有期徒刑9月 有期徒刑5月 有期徒刑5月 犯罪日期  109年1月28日 109年3月1日 109年2月29日 偵查機關年度案號  苗栗地檢109年度偵字第2198號 新竹地檢109年度毒偵字第427、631號 新竹地檢109年度偵字第2886號 最後事實審 法院 臺灣苗栗地方法院 臺灣新竹地方法院 臺灣新竹地方法院  案號 109年度易字第321號 109年度竹簡字第660號  109年度竹簡字第524號  判決日期 109年6月3日 109年6月4日 109年9月2日 確定判決 法院 臺灣苗栗地方法院 臺灣新竹地方法院 臺灣新竹地方法院  案號 109年度易字第321號 109年度竹簡字第660號  109年度竹簡字第524號  確定日期 109年7月6日 109年7月7日 109年9月29日 是否為得易科罰金之案件  否 是 是 備註  苗栗地檢109年度執字第2311號 新竹地檢109年度執字第3657號 新竹地檢109年度執字第5254號   編號1至14所示之罪，經臺灣桃園地方法院110年度聲字第2738號裁定應執行有期徒刑6年6月，並經本院裁定駁回抗告確定     編號1至15所示之罪，經臺灣新北地方法院110年度聲字第3941號裁定應執行有期徒刑6年8月確定   

編號  4 5 6 罪名  攜帶兇器竊盜 攜帶兇器竊盜 攜帶兇器竊盜 宣告刑  有期徒刑8月 有期徒刑8月 有期徒刑8月 犯罪日期  109年2月23日 109年2月19日 109年2月13日上午2時58分許 偵查機關年度案號  苗栗地檢109年度偵字第2830號 臺中地檢109年度偵字第12188號 新竹地檢109年度偵字第12416、12417號 最後事實審 法院 臺灣苗栗地方法院 臺灣臺中地方法院 臺灣新竹地方法院  案號 109年度易字第472號 109年度易字第1799號  109年度易字第969號  判決日期 109年9月10日 109年11月26日 110年1月13日 確定判決 法院 臺灣苗栗地方法院 臺灣臺中地方法院 臺灣新竹地方法院  案號 109年度易字第472號 109年度易字第1799號 109年度易字第969號  確定日期 109年11月9日 109年12月29日 110年2月17日 是否為得易科罰金之案件  否 否 否 備註  苗栗地檢109年度執字第3684號 臺中地檢110年度執字第1468號 ⒈新竹地檢110年度執字第1202號 ⒉編號6至7所示之罪，經臺灣新竹地方法院109年度易字第969號判決應執行有期徒刑1年2月確定   編號1至14所示之罪，經臺灣桃園地方法院110年度聲字第2738號裁定應執行有期徒刑6年6月，並經本院裁定駁回抗告確定     編號1至15所示之罪，經臺灣新北地方法院110年度聲字第3941號裁定應執行有期徒刑6年8月確定   

編號  7 8 9 罪名  攜帶兇器竊盜 竊盜 攜帶兇器竊盜 宣告刑  有期徒刑8月 有期徒刑3月 有期徒刑8月 犯罪日期  109年2月13日上午4時16分許 109年2月15日 108年12月28日 偵查機關年度案號  新竹地檢109年度偵字第12416、12417號 新竹地檢109年度偵字第11064號 桃園地檢109年度偵字第15314號 最後事實審 法院 臺灣新竹地方法院 臺灣新竹地方法院 臺灣桃園地方法院  案號 109年度易字第969號 109年度竹簡字第1244號 110年度審易字第473號   判決日期 110年1月13日 110年1月29日 110年5月18日 確定判決 法院 臺灣新竹地方法院 臺灣新竹地方法院 臺灣桃園地方法院  案號 109年度易字第969號 109年度竹簡字第1244號 110年度審易字第473號   確定日期 110年2月17日 110年3月10日 110年6月29日 是否為得易科罰金之案件  否 是 否 備註  ⒈新竹地檢110年度執字第1202號 ⒉編號6至7所示之罪，經臺灣新竹地方法院109年度易字第969號判決應執行有期徒刑1年2月確定 新竹地檢110年度執字第1454號 ⒈桃園地檢110年度執字第8968號 ⒉編號9至14所示之罪，經臺灣桃園地方法院110年度審易字第473號判決應執行有期徒刑2年6月確定   編號1至14所示之罪，經臺灣桃園地方法院110年度聲字第2738號裁定應執行有期徒刑6年6月，並經本院裁定駁回抗告確定     編號1至15所示之罪，經臺灣新北地方法院110年度聲字第3941號裁定應執行有期徒刑6年8月確定   

編號  10 11 12 罪名  攜帶兇器竊盜 攜帶兇器竊盜 攜帶兇器竊盜 宣告刑  有期徒刑7月 有期徒刑7月 有期徒刑7月 犯罪日期  109年1月15日上午3時11分許 109年1月15日上午3時20分許 109年1月20日上午5時13分許 偵查機關年度案號  桃園地檢109年度偵字第15314號 桃園地檢109年度偵字第15314號 桃園地檢109年度偵字第15314號 最後事實審 法院 臺灣桃園地方法院 臺灣桃園地方法院 臺灣桃園地方法院  案號 110年度審易字第473號  110年度審易字第473號  110年度審易字第473號   判決日期 110年5月18日 110年5月18日 110年5月18日 確定判決 法院 臺灣桃園地方法院 臺灣桃園地方法院 臺灣桃園地方法院  案號 110年度審易字第473號  110年度審易字第473號  110年度審易字第473號   確定日期 110年6月29日 110年6月29日 110年6月29日 是否為得易科罰金之案件  否 否 否 備註  ⒈桃園地檢110年度執字第8968號 ⒉編號9至14所示之罪，經臺灣桃園地方法院110年度審易字第473號判決應執行有期徒刑2年6月確定     編號1至14所示之罪，經臺灣桃園地方法院110年度聲字第2738號裁定應執行有期徒刑6年6月，並經本院裁定駁回抗告確定     編號1至15所示之罪，經臺灣新北地方法院110年度聲字第3941號裁定應執行有期徒刑6年8月確定   

編號  13 14 15 罪名  攜帶凶器竊盜 攜帶凶器竊盜 攜帶兇器竊盜未遂 宣告刑  有期徒刑8月 有期徒刑7月 有期徒刑4月 犯罪日期  109年1月20日上午5時42分許 109年2月4日 109年2月2日 偵查機關年度案號  桃園地檢109年度偵字第15314號 桃園地檢109年度偵字第15314號 新北地檢110年度偵字第2412號 最後事實審 法院 臺灣桃園地方法院 臺灣桃園地方法院 臺灣新北地方法院  案號 110年度審易字第473號  110年度審易字第473號  110年度審簡字第392號  判決日期 110年5月18日 110年5月18日 110年9月14日 確定判決 法院 臺灣桃園地方法院 臺灣桃園地方法院 臺灣新北地方法院  案號 110年度審易字第473號  110年度審易字第473號  110年度審簡字第392號  確定日期 110年6月29日 110年6月29日 110年11月2日 是否為得易科罰金之案件  否 否 是 備註  ⒈桃園地檢110年度執字第8968號 ⒉編號9至14所示之罪，經臺灣桃園地方法院110年度審易字第473號判決應執行有期徒刑2年6月確定  新北地檢110年度執字第9920號   編號1至14所示之罪，經臺灣桃園地方法院110年度聲字第2738號裁定應執行有期徒刑6年6月，並經本院裁定駁回抗告確定     編號1至15所示之罪，經臺灣新北地方法院110年度聲字第3941號裁定應執行有期徒刑6年8月確定   

編號  16 17  罪名  攜帶兇器竊盜 攜帶兇器竊盜  宣告刑  有期徒刑9月 有期徒刑9月  犯罪日期  109年2月28日上午5時2分許 109年2月28日上午6時50分許  偵查機關年度案號  新竹地檢110年度偵字第9875號 新竹地檢110年度偵字第9875號  最後事實審 法院 臺灣新竹地方法院 臺灣新竹地方法院   案號 110年度易字第735號 110年度易字第735號   判決日期 110年12月17日 110年12月17日  確定判決 法院 臺灣新竹地方法院 臺灣新竹地方法院   案號 110年度易字第735號 110年度易字第735號   確定日期 111年1月19日 111年1月19日  是否為得易科罰金之案件  否 否  備註  ⒈新竹地檢110年度執字第966號 ⒉編號16至17所示之罪，經臺灣新竹地方法院110年度易字第735號判決應執行有期徒刑1年2月確定